臺灣桃園地方法院刑事判決　　　　　 96年度交簡上字第249號
上　訴　人　臺灣桃園地方法院檢察署檢察官
被　　　告　甲○○
上列上訴人因被告過失傷害案件，不服本院95年度壢交簡字第11
22號，中華民國96年9 月29日第一審刑事簡易判決（聲請簡易判
決處刑書案號：95年度偵字第6780號），提起上訴，本院管轄之
第二審合議庭判決如下：
    主  文
上訴駁回。
甲○○緩刑貳年，緩刑期內並應向指定之公益團體、地方自治團
體或社區提供肆拾小時之義務勞務。
    理  由
一、本件經本院管轄第二審之合議庭審理結果，認原審以被告甲
    ○○犯刑法第284 條第1 項前段過失傷害罪，且被告在肇事
    後犯罪未被發覺前，即已向承辦警員自首犯罪，並依修正前
    刑法第62條前段規定減輕其刑，在比較新舊法之適用後，判
    處被告有期徒刑6 月，減為有期徒刑3 月，其認事用法及量
    刑均無不當，應予維持，茲引用第一審判決書記載之事實及
    理由暨證據（詳如附件）。
二、檢察官上訴意旨略以：被告犯罪後對於和解賠償之事宜，從
    未正面回應，毫無誠意，且原審認被告未闖越紅燈，及告訴
    人於車禍後1 年半仍持續接受治療，且遺留「反覆性骨髓炎
    」之症狀，原審認定非屬重傷害，均有違誤云云。
三、查本件被告業與已告訴人達成和解，自難認被告無賠償告訴
    人之意，另本件原審認被告並未闖越紅燈及告訴人所受傷害
    非屬重傷，業據原審判決論述綦詳，上訴人亦未提出具體事
    證足資證明原審認定有何違誤，是本件檢察官提起上訴，核
    均無理由，應予駁回。按刑法第74條緩刑之規定固亦於94年
    1 月7 日修正，並於95年7 月1 日施行。惟按犯罪在新法施
    行前，新法施行後，緩刑之宣告，應適用新法第74條之規定
    （最高法院95年度第8 次刑事庭會議決議參照），查被告前
    未曾因故意犯罪受有期徒刑以上刑之宣告，此有臺灣高等法
    院被告前案紀錄表及臺灣桃園地方法院檢察署刑案資料查註
    紀錄表各1 份在卷可參，於本件中因一時過失，致罹刑典，
    惟犯後尚能坦承犯行，且與告訴人達成和解，此有和解書1
    份在卷可參，經此次科刑教訓後，應知警惕而無再犯之虞，
    本院認為前開對其宣告之刑，以暫不執行為適當，爰併予宣
    告緩刑2 年，緩刑期內並應向指定之公益團體、地方自治團
    體或社區提供40小時之義務勞務，俾兼收啟新及惕儆之雙效
    。
據上論斷，應依刑事訴訟法第455 條之1 第3 項、第368 條、第
373 條，修正後刑法第74條第1 項第1 款、第2 項第5 款，判決
如主文。
本案經檢察官許曉微到庭執行職務。
中　　華　　民　　國　　96　　年　　12　　月　　31　　日
                  交通法庭審判長法　官 蔡榮澤
                                法  官 魏于傑
                                法  官 林蕙芳
以上正本證明與原本無異。
不得上訴。
  　　　　　　　　　　　　　　　書記官　李佩玲
中　　華　　民　　國　　97　　年　　1 　　月　　3 　　日
